# 股份支付确认时点

提问人：深圳 - 何 时间：2016-07-08 20:22:42
请教陈版，现审计一家公司，公司在 2015 年 8 月股东会做出决议增资，外部投资者增资价格为 3 块钱，员工组成工会的增资价格为2.33（未约定任何约束条件，出给老员工和管理层的优惠价格）。因工会公司工会不能作为股份公司的发起人。工会 2015 年未出资，企业在 2015 年 8 月办理好工商变更(工会未出资)，在 2016 年 3 月，工会将出资权转让给员工组成的合伙企业，由合伙企业在 2016年 3 月 30 日缴纳出资。请问，股份支付的时点是放在 2015 年 8 月还是 2016 年。

回答人：chenyiwei
个人理解，此次股份支付的授予日应为 2015 年 8 月股东会作出决议时（条件是 2016 年内的出资权转让本身不改变经过股东会决议批准的出资价格等基本条款和条件）。